【裁判字號】    96,訴,3125
【裁判日期】    970527
【裁判案由】    強盜等
【裁判全文】
臺灣臺中地方法院刑事判決              96年度訴字第3125號
公  訴  人  臺灣臺中地方法院檢察署檢察官
被      告  戊○○  29歲民.
                    （現於臺灣台中戒治所）
選任辯護人  陳佳俊律師
被      告  己○○
上列被告因強盜等案件，經檢察官提起公訴（96年度偵字第6929
號），本院判決如下：
    主    文
戊○○犯毀越門扇、夜間侵入住宅竊盜未遂罪，處有期徒刑拾壹
月，減為有期徒刑伍月又拾伍日，扣案之手套壹只、鴨舌帽壹頂
沒收。又犯傷害罪，處有期徒刑陸月，減為有期徒刑月。又共
同犯攜帶兇器、夜間侵入有人居住之建築物竊盜罪，處有期徒刑
壹年，扣案之螺絲起子壹支沒收。又犯故買贓物罪，處有期徒刑
肆月。應執行有期徒刑壹年拾月，扣案之手套壹只、鴨舌帽壹頂
、螺絲起子壹支，均沒收。
己○○無罪。
    犯罪事實
一、戊○○於96年2月20日凌晨3時15分許，意圖為自己不法之所
    有，基於竊盜之犯意，頭戴鴨舌帽、手戴手套，前往台中縣
    梧棲鎮○○○街113號行竊，戊○○先持路邊拾得之石頭與磚
    塊，分次擲向上址113號2樓、4樓之陽台門窗後，導致門窗
    毀損後，再行由隔鄰空屋逾越門扇自2樓入內行竊，於物色
    財物之際，適為居住該處而聽聞巨響後前往查看之屋主丁○○發現，戊○○隨即由該樓樓梯脫逃，丁○○則在後緊追，
    至1樓廚房時，雙方發生扭打；爾後，戊○○趁隙打開後門
    逃至防火巷，卻在防火巷間不慎跌倒，丁○○隨即上前壓坐
    在戊○○身上，戊○○為求掙脫，遂咬住丁○○之手腕，丁○○用力甩開戊○○之嘴巴之後，將戊○○制伏逮捕。上開
    過程中，造成丁○○受有手肘、前臂挫傷、膝開放性傷口、
    臉頸挫傷等傷害。嗣員警據報前往處理，扣得戊○○作案用
    之磚塊、鴨舌帽及手套。
二、戊○○復意圖為自己不法之所有，於96年5月10日凌晨3時30
    分許，夥同年籍不詳之成年男子，共同基於意圖為自己不法
    所有之犯意聯絡，由戊○○手持客觀上足以對人之生命、身
    體造成威脅，足供作兇器使用之鐵製螺絲起子1支，共同侵
    入有人居住之臺中縣清水鎮○○○街232號「聖彼得補習班
    」內，竊得現金新臺幣587元及聖彼得補習班公司大小印章
    及張毅、林金蓮私章各1枚後，因遭屋主乙○○發覺，2 人
    隨即逃離現場，戊○○旋於同鎮○○路96號旁稻田為據報前
    往處理之員警逮捕，並扣得其所有供作案用之螺絲起子1支
    及上開贓物。
三、戊○○於96年6月23日凌晨1時許，在台中縣梧棲鎮東京保齡
    球館旁之停車場，明知不明人士「阿西」所出售之女用皮包
    5只、滑板車1台、瓷器1組、眼睛按摩器1個、香水1組、瓶
    胚1個、HELLO KITTY玩偶7隻、舊台幣4200元係來路不明之
    贓物（原係庚○○所有，於95年12月7日，在台中縣梧棲鎮
    ○○路住處內遭竊），竟仍以新臺幣（下同）6000元購買，
    嗣經警攔檢查獲，並扣得上開物品。
四、案經丁○○、乙○○、庚○○訴由台中縣警察局清水分局移
    送臺灣臺中地方法院檢察署檢察官偵查起訴。
    理    由
一、證據能力之說明﹕
    按現行刑事訴訟法為保障被告之反對詰問權，排除具有虛偽
    危險性之傳聞證據，以求實體真實之發見，於該法第159條
    第1項明定被告以外之人於審判外之言詞或書面陳述，除法
    律有規定者外，不得作為證據。而刑事訴訟法第159條之1至
    159條之4有傳聞法則之例外規定，且被告以外之人於審判外
    之陳述，雖不符前4條之規定，而經當事人於審判程序同意
    作為證據，法院審酌該言詞陳述或書面陳述作成時之情況，
    認為適當者，亦得為證據；當事人、代理人或辯護人於法院
    調查證據時，知有第159條第1項不得為證據之情形，而未於
    言詞辯論終結前聲明異議者，視為有前項之同意，刑事訴訟
    法第159條之5定有明文。本件關於以下論及之被害人乙○○
    之警詢筆錄，係屬被告以外之人於審判外之書面陳述，而檢
    察官、被告、辯護人並未就上開陳述有所爭執，且迄於言詞
    辯論終結前，均未主張有刑事訴訟法第159條第1項不得為證
    據之情形，是應認已同意作為證據，且經本院審酌後，認無
    不適當之情形，應認均有證據能力，合先敘明。
二、認定犯罪事實所憑之證據及理由﹕
  (一)犯罪事實一部分﹕
    訊據被告戊○○坦承有於上開時地持磚塊擊113號2樓之門窗
    ，逾越門扇入內行竊，因遭屋主丁○○發現而逃跑時，在追
    逐過程中有與屋主發生扭打，且有咬傷屋主。辯護人則為被
    告戊○○辯稱縱然被告與屋主有發生扭打情事，然被告之該
    行為，並未達使人難以抗拒之程度，故不該當刑法第330條
    之加重準強盜罪。經查﹕
    １上揭犯罪事實，業據證人即被害人丁○○於97年5月13日
      本院審理時證稱﹕「（檢察官問﹕96年2月20日當天在庭
      有何人進入你家？）是戊○○進入我家，我家門牌是113
      、115號，當時發現時間約在凌晨2時40分到3時許之間，
      本來被告戊○○要從四樓進入，也有打破四樓的落地窗玻
      璃，但落地窗內還有一個小門，所以被告戊○○無法從四
      樓進入我家，因此戊○○再從隔壁空屋二樓的陽台進入我
      家，被告戊○○先敲破二樓落地窗，打開門鎖進入我家，
      我在三樓聽到聲響，就下樓查看，結果在二樓樓梯碰到被
      告戊○○」，「（檢察官問﹕你如何發現被告戊○○？）
      我在113號二樓樓梯碰見被告戊○○，戊○○跑給我追，
      追逐過程中戊○○撞到二樓的屏風，之後追到一樓，因
      113號115號連通，戊○○躲在115與113的牆角... （檢察
      官問﹕過程中，你有無受傷？）有，庭呈照片，我受有照
      片所示之傷勢，另其餘照片有現場門窗破壞的情形。（檢
      察官問﹕與戊○○扭打地點？）第一次扭打在廚房，之後
      戊○○跑到廚房後門的防火巷，戊○○踩到花盆跌倒，我
      上前制伏戊○○，戊○○為了掙脫，所以咬傷我的右手腕
      ，至於雙腳是在我要制伏戊○○時，雙腳跪在地上，因戊○○一直扭動，所以造成我雙腳碰觸水泥地擦傷」，「（
      辯護人問﹕在二樓樓梯口是否與戊○○發生衝突？）有發
      生小追逐。（辯護人問﹕追逐過程如何？）從113號2樓樓
      梯口到1樓，之後追到115號」，「（辯護人問﹕你提到，
      你要制止戊○○，當時如何制止？）發生扭打動作。（辯
      護人問﹕發生扭打過程中，你有無被戊○○制伏過？）沒
      有，雙方在僵持中。（辯護人問﹕過程中，你有無被戊○○壓倒在地上？）沒有。（辯護人問﹕後來戊○○是否自
      己開門跑到防火巷？）是的。（辯護人問﹕戊○○是否咬
      你？）是在防火巷時，被告戊○○跌倒，我前往制伏他時
      發生的。（辯護人問﹕當時如何制伏戊○○？）被告戊○○跌倒側躺在地上，我上前坐在戊○○身上壓住，被告戊○○一直扭動，被告戊○○抬頭並回頭咬住我的右手腕不
      放，我用力摔開戊○○的嘴」（以上見本院卷第78、79頁
      ）。
    ２此外，復有現場照片13張（見本院卷第107至111頁），被
      害人丁○○之受傷照片11張（見本院卷第103至106頁）、
      童綜合醫院出具之記載被害人丁○○於R96年2月20日受有
      「肘及前臂挫傷，膝開放性傷口，臉、頸之挫傷」之傷害
      之診斷證明書1紙（見警卷第24頁），刑案現場測繪圖1紙
      ，及有磚塊2塊、手套1只、鴨舌帽1頂等證物扣案可憑，
      則被告戊○○之上開犯行洵堪認定。
  (二)犯罪事實二部分﹕
    訊據被告戊○○於本院固坦承有於上開時地於夜間侵入有人
    居住之「聖彼得補習班」竊得上開之物，惟否認攜帶螺絲起
    子行竊。惟查﹕上揭被告戊○○夥同年籍不詳之成年男子於
    夜間侵入有人居住之「聖彼得補習班」竊盜之犯罪事實，業
    據被害人乙○○於警詢中指訴纂詳；而關於被告戊○○攜帶
    螺絲起子之部分，亦經證人即警員辛○○於97年5月13日本
    院審理時明確證稱﹕「（檢察官問﹕當時有無發現被告戊○○身上攜帶何物？）被害人說被告口袋有東西，我要被告戊○○將口袋內的東西拿出來，戊○○從口袋拿出一個牛皮紙
    袋及零錢，被害人說這些東西都是他的，我們請被害人說明
    牛皮紙袋內有何東西，被害人說有印章等物，之後有帶被告
    到聖彼得補習班，被告坦承他有偷竊，到聖彼得補習班的庭
    院有發現一支螺絲起子，我們詢問被告，被告坦承是他帶過
    去的，我們就將該螺絲起子扣案」，「（辯護人問﹕你們到
    聖彼得補習班，被告是否有坦承螺絲起子是他所有？）是的
    ，被告有坦承」（以上見本院卷第83、84頁），此外，復有
    刑案現場測繪圖，扣案之新臺幣587元、印章4顆、牛皮袋1
    只（以上業經發還被害人，有被害人乙○○出具只贓物認領
    保管單附卷可稽），及螺絲起子1支扣案可憑。本件事證明
    確，被告此部分犯行亦堪認定。
  (三)犯罪事實三部分﹕
    訊據被告戊○○固不否認有以6000之代價購買上開之物，惟
    否認知悉其購買之物為贓物。惟查﹕上開被告戊○○所購之
    物均為被害人庚○○失竊之物，業經證人即被害人庚○○於
    本院審理時證述明確（以上見本院卷第82、83頁）。又證人
    即查獲警員丙○○於本院證稱﹕「（檢察官問﹕當時攔下被
    告後如何處理？）我們查看被告的身分證，發現被告有竊盜
    前科，並發現車上有皮包，我就問被告是否可以查看，之後
    打開皮包後，就看到有一張寫有劉素杏名字的安太歲單子，
    我問被告該皮包是何人的，他表示是向別人購買。（檢察官
    問﹕提示扣押物品清單，是否當天查扣這些東西？）是的。
    （檢察官問﹕被告有無說明這些東西何來？）被告戊○○表
    示東西是前一天在梧棲鎮保齡球館前向一位綽號阿西的人購
    買的。（檢察官問﹕是否發現皮包內有四張舊新台幣？）是
    的。（檢察官問﹕有無詢問被告戊○○為何買東西還送舊鈔
    ？）被告戊○○表示不知道皮包內有金錢」（以上見本院卷
    第84頁）。此外，並有其後經被害人庚○○領回之GIRL牌女
    用皮包1只（內有劉素杏安太歲收據及舊台幣4000元）、LOT
    TI牌女用皮包1只（內有舊台幣200元）、OXYSEPT牌女用皮
    包1只、畢卡索牌女用皮包1只、汎倫鐵諾牌女用皮包1只、
    滑板車1台、瓷器1組、眼睛按摩器1個、香水1組、瓶胚1個
    、HELLO KITTY玩偶7隻等物扣案可憑。而由被告戊○○所購
    得之皮包中置有他人安太歲之收據以及台幣舊鈔乙節，可見
    該批物品為盜贓之物甚明，被告戊○○辯稱不知所購買者為
    贓物云云，顯不可採。依上事證，被告戊○○之故買贓物犯
    行亦堪認定。
三、論罪科刑﹕
  (一)犯罪事實一部分﹕
    １按擬制為強盜行為之準強盜罪構成要件行為，雖未如刑法
      第三百二十八條強盜罪之規定，將實施強暴、脅迫所導致
      被害人或第三人不能抗拒之要件予以明文規定，惟必於竊
      盜或搶奪之際，當場實施之強暴、脅迫行為，已達使人難
      以抗拒之程度，其行為之客觀不法，方與強盜行為之客觀
      不法相當，而得與強盜罪同其法定刑（司法院大法官會議
      釋字第630號解釋參照）。本件被告戊○○為竊盜行為之
      時，雖有因脫免逮捕而當場對被害人丁○○施以傷害之強
      暴行為，惟據被害人丁○○之證述，雙方扭打之過程中，
      其並未遭被告戊○○制伏過，縱被告戊○○以口咬住其右
      手腕不放，其仍能用力甩開戊○○之嘴巴。則依上事證，
      被告戊○○當場實施之強暴行為，應認尚未達於使人難以
      抗拒之程度，故其行為之客觀不法，與強盜行為之客觀不
      法，尚屬有間，而難以準強盜罪相繩，是核被告戊○○所
      為，係犯刑法第321條第2項、第1項第1、2款之毀越門扇
      、夜間侵入住宅竊盜未遂罪，及同法第277條第1項之傷害
      罪。又被告戊○○侵入住宅前毀損門窗之行為，為刑法第
      321條第1項第1款加重竊盜罪之加重要件行為，不另論罪
      。公訴人以被告戊○○所為係犯刑法第330條第2項之加重
      準強盜未遂罪，尚有誤會，起訴之法條應予變更。
    ２被告戊○○雖已著手竊盜行為之實行，惟未發生竊盜之結
      果，其竊盜行為係屬未遂，爰依刑法第25條第2項規定，
      按既遂犯之刑減輕之。
    ３爰審酌被告戊○○不思循正當方式謀取生活之資，竟於夜
      間毀越門扇、侵入住宅竊盜，並為脫免逮捕而再為傷害犯
      行，所為對於被害人之住居自由及身體法益造成相當之侵
      害等一切情狀，分別量處如主文所示之刑。
    ４又被告戊○○之犯罪時間，係於96年4月24日以前，合於
      中華民國九十六年罪犯減刑條例第2條第1項規定之基準日
      之前，所宣告之刑又未逾有期徒刑1年6月，不在該條例第
      3 條第1項所定排除減刑之列，應依該條例第2條第1項第3
      款之規定，減其刑期2分之1。
    ５扣案之手套1只、鴨舌帽1頂，為被告戊○○所有供犯罪所
      用之物，業經被告戊○○供承在卷，應依刑法第38條第1
      項第2款規定，宣告沒收。至扣案之磚塊2塊，為被告戊○○在現場拾得，並非被告戊○○所有，故與沒收之要件未
      合，爰不予宣告沒收。
  (二)就犯罪事實二部分﹕
    核被告戊○○所為，係犯刑法第321條第1項第1、3款之加重
    竊盜罪。被告戊○○與年籍不詳之成年男子之間，具犯意之
    聯絡及行為之分擔，為共同正犯。爰審酌被告戊○○不思循
    正當方式謀取生活之資，竟於夜間攜帶螺絲起子侵入有人居
    住之建築物竊盜，侵害被害人之住居自由及財產法益等一切
    情狀，量處如主文所示之刑。扣案之螺絲起子1支，為被告
    所有供犯罪所用之物，經被告戊○○供承在卷，應依刑法第
    38條第1項第2款沒收。
  (三)犯罪事實三部分﹕
    核被告戊○○所為，係犯刑法第349條第2項之故買贓物罪。
    爰審酌被告戊○○故買贓物之數量、價值，被告戊○○犯後
    否認犯罪，而無悔意等一切情狀，量處如主文所示之刑。
  (四)結論﹕
    １被告戊○○所犯上開毀越門扇、夜間侵入住宅竊盜未遂罪
      ，傷害罪，攜帶兇器、夜間侵入有人居住之建築物竊盜罪
      ，及故買贓物罪四罪，犯意各別，行為互殊，應分論併罰
      ，並依刑法第51條第5款規定，定其應執行刑。
    ２另按有犯罪之習慣或因遊蕩或懶惰成習而犯罪者，於刑之
      執行前，令入勞動場所，強制工作，刑法第90條第1項定
      有明文。又保安處分係針對受處分人將來之危險性所為之
      處置，以達教化、治療之目的，為刑罰之補充制度。我國
      現行刑法採刑罰與保安處分雙軌制，係在維持行為責任之
      刑罰原則下，為協助行為人再社會化之功能，以及改善行
      為人潛在之危險性格，期能達成根治犯罪原因、預防犯罪
      之特別目的。是保安處分中之強制工作，旨在對欠缺正確
      工作觀念或無正常工作因而習慣犯罪者，強制其從事勞動
      ，學習一技之長及正確之謀生觀念，使其日後重返社會，
      能適應社會生活。刑法第90條第1項規定對於「有犯罪之
      習慣或因遊蕩或懶惰成習而犯罪者」之宣付強制工作處分
      ，即係本於保安處分應受比例原則之規範，使保安處分之
      宣告，與行為人所為行為之嚴重性、行為人所表現之危險
      性及對於行為人未來行為之期待性相當之意旨而制定，由
      法院視行為人之危險性格，決定應否令入勞動處所強制工
      作，以達預防之目的。所謂「有犯罪之習慣」則指對於犯
      罪以為日常之惰性行為，乃一種犯罪之習性，至所犯之罪
      名為何，是否同一，則非所問；而行為人是否構成累犯，
      尤非決定其是否有犯罪習慣之唯一標準（最高法院95年度
      台上字第6446號判決意旨資照）。檢察官雖請求對被告戊○○宣告於刑之執行前令入勞動場所強制工作，然刑法上
      之習慣犯，必須有具體之事實，足資證明行為人有犯罪之
      惡習及慣行，始有習慣犯規定之適用，且有犯罪習慣者係
      指對於犯罪已為日常之惰性行為，習慣犯係視犯罪為一種
      習性。經查，雖本院認定被告戊○○犯有上開毀越門扇、
      夜間侵入住宅竊盜未遂罪，傷害罪，攜帶兇器、夜間侵入
      有人居住之建築物竊盜罪，及故買贓物罪四罪，惟並無具
      體事實足認被告戊○○有犯罪之習慣或因遊蕩或懶惰成習
      而犯罪，故本院認無對被告戊○○宣告強制工作之必要，
      附此敘明。
四、關於被告戊○○之不另為無罪之諭知之部分﹕
  (一)按認定不利於被告之事實，須依積極證據，茍積極證據不足
    為不利於被告事實之認定時，即應為有利於被告之認定，更
    不必有何有利之證據；且刑事訴訟法上所謂認定犯罪事實之
    積極證據，係指適合於被告犯罪事實認定之積極證據而言，
    雖不以直接證據為限，間接證據亦包括在內，然而無論直接
    或間接證據，其為訴訟上之證明，須於通常一般之人均不致
    有所懷疑，而得確信其為真實之程度者，始得據為有罪之認
    定，倘其證明尚未達到此一程度，而有合理之懷疑存在時，
    自不能以推測或擬制之方法，以為有罪裁判之基礎（最高法
    院著有30年上字第816號、76年臺上字第4986號、40年臺上
    字第86號判例參照）。
  (二)公訴意旨另指被告戊○○於行竊當天被屋主丁○○發現後，
    有對屋主丁○○揚言「殺死你」之脅迫行為。惟此部分之犯
    行為被告戊○○所否認。而告訴人丁○○雖亦於本院審理時
    證稱被告戊○○當時在廚房揚言拿刀殺死伊云云，然此部分
    除告訴人之指述之外，並無其他證據可資證明，依此，此部
    分尚難單憑告訴人丁○○片面之指訴，遽以認定被告戊○○
    之恐嚇犯行。被告戊○○恐嚇之犯行係屬不能證明，原應為
    無罪之諭知，惟檢察官認此部分與其他部分具有裁判上一罪
    關係，故爰不另為無罪之諭知。
五、關於被告己○○之無罪部分﹕
  (一)公訴意旨另以被告戊○○於96年2月20日凌晨2時40分許，夥
    同己○○，駕駛車牌號碼MO─0555號自小客車，途經有人居
    住之台中縣梧棲鎮○○○街113號時，因見該住戶旁即為空屋
    ，認可經由該空屋攀爬入鄰舍113號行竊（侵入住宅部份未
    據告訴），遂與己○○基於意圖為自己不法所有之犯意聯絡
    ，於凌晨3時15分許，2人將車停妥於自強4街上某處後，戊○○即戴妥鴨舌帽、手套，持手電筒，由己○○在車上把風
    ，戊○○前往113號行竊，戊○○先持路邊拾得之石頭與磚
    塊，分次擲向上址113號2樓、4樓之陽台門窗後，導致門窗
    毀損後，再行由隔鄰空屋逾越門扇入內行竊，於物色財物之
    際，適為居住該處而聽聞巨響後前往查看之屋主丁○○發現
    ，戊○○隨即由該樓樓梯逃離現場，至1樓廚房時，為脫免
    逮捕，竟欲以持菜刀揚言「殺死你」等語脅迫丁○○，為丁○○制止戊○○持菜刀後，雙方發生扭打，戊○○竟對丁○○施以出拳毆打之強暴手段，致使丁○○受有手肘、前臂挫
    傷、膝開放性傷口、臉頸挫傷等傷害。嗣遭丁○○逮捕，員
    警旋據報前往處理，扣得戊○○作案用之鴨舌帽、手電筒及
    手套。因認被告己○○涉犯刑法第321條第2項、第1項第2款
    、第1款之加重竊盜未遂罪嫌。
  (二)公訴意旨認被告己○○涉有加重竊盜未遂犯行，係以當天被
    告戊○○搭載被告己○○前往案發地點附近，被告己○○留
    在車上，該被告二人比鄰而居，為堂兄弟關係，雙方均有多
    次竊盜前科及入監服刑紀錄，則被告己○○應已目睹戊○○
    備妥行竊之裝備下車，故認被告己○○係在場守候把風。惟
    訊據被告己○○矢口否認有何把風之共同竊盜犯行，辯稱：
    當天由戊○○開車載伊到現場附近，車停好時，戊○○說要
    下車去找人，叫伊等一下，戊○○離開約一、二十分鐘後，
    有聽到狗叫及聽到有人在喊抓賊，及聽到有人哀號的聲音，
    伊不知所措，就把車子開回去等語。經查：共同被告戊○○
    於97年5月13日於本院審理時具結證稱﹕「（檢察官問﹕96
    年2月20日何時，何地與己○○在一起？）大約在我家後面
    ，因我家與己○○住在隔壁，我在我家拿東西去後面吃，看
    到己○○，我表示我車輛要去加油，己○○說要與我一起去
    。（檢察官問﹕後來有無去自強四街115號？）我不知該處
    地址，但我加油後，有經過我行竊地點，我車輛停車距離案
    發地點2、300公尺遠，我就下車。（檢察官問﹕你下車時有
    無向己○○說你要行竊？）沒有，我只是說我要下車，請己○○等我一下。（檢察官問﹕你下車時，有無拿東西下車？
    ）我頭戴鴨舌帽，至於手套有無戴在手上，我忘記了。（檢
    察官問﹕有無表示如果有人過來，請己○○注意一下？）沒
    有」（以上見本院卷第85頁）。則依共同被告戊○○之具結
    證詞，以停車地點距離案發地點2、300公尺遠之距離，被告
    尚難為何把風之行為。此外，並無何積極證據足以證明被告
    己○○共同參與竊盜之構成要件之實施或與被告戊○○合謀
    竊盜，故檢察官所為舉證，尚不足以證實被告確有起訴書所
    載之共同竊盜犯行，應認不能證明被告犯罪，自應諭知無罪
    。
六、適用之法律﹕
  (一)刑事訴訟法第299條第1項前段、第300條、第301條第1項。
  (二)刑法第321條第1項第1、2、3款、第2項、第25條、第277條
    第1項、第28條、第349條第2項、第38條第1項第2款、第51
    條第5款。
  (三)中華民國九十六年罪犯減刑條例第2條第1項第3款、第7條。
本案經檢察官甲○○到庭執行職務。
中    華    民    國    97    年    5     月    27    日
                  刑事第八庭  審判長法  官  林慧英
                                    法  官  陳慧珊
                                    法  官  戴嘉慧
上正本證明與原本無異。
如不服本判決，應於收受送達後10日內向本院提出上訴書狀（應
敘述具體理由並附繕本）。
上訴書狀如未敘述理由，應於上訴期間屆滿後20日內補提理由書
於本院。
                                    書記官  何俞瑩
中    華    民    國    97    年    5     月    27    日
【附錄論罪科刑法條】
中華民國刑法第277條
（普通傷害罪）
傷害人之身體或健康者，處3年以下有期徒刑、拘役或1千元以下
罰金。
犯前項之罪因而致人於死者，處無期徒刑或7年以上有期徒刑；
致重傷者，處3年以上10年以下有期徒刑。
中華民國刑法第321條
（加重竊盜罪）
犯竊盜罪而有左列情形之一者，處6月以上、5年以下有期徒刑：
一  於夜間侵入住宅或有人居住之建築物、船艦或隱匿其內而犯之
    者。
二  毀越門扇、牆垣或其他安全設備而犯之者。
三  攜帶兇器而犯之者。
四  結夥三人以上而犯之者。
五  乘火災、水災或其他災害之際而犯之者。
六  在車站或埠頭而犯之者。
前項之未遂犯罰之。
中華民國刑法第349條
（普通贓物罪）
收受贓物者，處3年以下有期徒刑、拘役或5百元以下罰金。
搬運、寄藏、故買贓物或為牙保者，處5年以下有期徒刑、拘役
或科或併科1千元以下罰金。
因贓物變得之財物，以贓物論。


司法院資訊處製作；財團法人民間司法改革基金會備份。
